# 非货币资产设立公司的交易日

提问人：wly888888 时间：2018-05-31 10:54:09
请教陈老师，公司以货币和若干长投出资设立子公司，子公司取得营业执照日为17.6.15，货币出资日是 17 年 7 月，但长投办完产权变更手续分别是 17 年 8 月、 9 月、 12 月，请问陈老师，交易日应是17.6.15还是 17 年 12 月

回答人：chenyiwei
对长投出资部分，因为是分期缴纳出资，故应以每一项用于出资的股权投资办理完毕交割手续之日作为其中每一项出资完成的交易日。

提问人：wly888888 时间：2018-06-01 09:27:07
陈老师，我的表述不够清楚，应该说出资协议约定：各标的股权评估日至新公司取得营业执照日期间的经营损益计入新公司资本公积，公司理解这个期间以后的经营损益就该计入投资收益，但是这期间各标的股权是陆续办完产权变更的，最晚一个是 12 月办完。
请问公司这样理解对吗？实务中应该怎样操作？谢谢！

回答人：chenyiwei
各项股权在按约定办理完毕交割手续之后就成为被投资公司的财产，交割日后的相关收益也应计入被投资方利润表，计入资本公积不合适。“股权评估日至新公司取得营业执照日期间的经营损益计入新公司资本公积”是可以的。